【裁判字號】    99,交聲,499
【裁判日期】    990204
【裁判案由】    聲明異議
【裁判全文】
臺灣臺中地方法院交通事件裁定        99年度交聲字第499 號
原處分機關  交通部公路總局臺中區監理所
異  議  人
即受處分人  甲○○
上列受處分人因違反道路交通管理處罰條例案件，對於交通部公
路總局臺中區監理所九十九年一月七日所為之處分（中監違字第
裁六０─ＺＢＢ六四五一九三號裁決書），聲明異議，本院裁定
如下：
    主  文
異議駁回。
    理  由
一、原處分意旨略以：異議人即受處分人甲○○於民國九十八年
    六月十一日十二時五十三分許，駕駛車牌號碼：七九八七－
    ＳＨ號自用小客車，在國道一號北上一二五點四五公里處，
    因「速限一百公里，經雷達（射）測定行速為一一八公里，
    超速十八公里」違規，遂依道路交通管理處罰條例第三十三
    條第一項、第六十三條第一項第一款規定，對異議人裁處罰
    鍰新臺幣（下同）四千五百元，並記違規點數一點等語。
二、異議意旨略以：本人地址為臺中市○區○○○路一段十號十
    四樓之二，在高速公路行駛汽車經舉發開罰，違規行駛罰單
    因大廈管理人員未查，因而未收到罰單，並非有意延遲繳款
    ，爰聲明異議等語。
三、按汽車行駛高速公路，應依速限標誌指示；汽車行駛於高速
    公路、快速公路或設站管制之道路，不遵使用限制、禁止、
    行車管制及管理事項之管制規則，而有行車速度超過規定之
    最高速限或低於規定之最低速限之行為者，處汽車駕駛人三
    千元以上六千元以下罰鍰；汽車駕駛人有第三十三條第一項
    情形者，除依原條款處罰鍰外，並予記違規點數一點。高速
    公路交通管制規則第五條第一項前段、道路交通管理處罰條
    例第三十三條第一項第一款、第六十三條第一項第一款分別
    定有明定。次按逕行舉發違反道路交通管理事件，應按已查
    明之資料填註車牌號碼、車輛種類、車主姓名及地址，並於
    通知單上方空白處加註逕行舉發之文字後，由舉發機關送達
    被通知人，違反道路交通管理事件統一裁罰基準及處理細則
    第十一條第一項第四款定有明文。再按汽車所有人名稱、地
    址如有變更，均應向公路監理機關辦理登記，道路交通安全
    規則第二十三條第一項定有明文。又處理違反道路交通管理
    事件，有關文書之程序，依行政程序法之規定；而送達應向
    受送達人之住居所、事務所或營業所為之；對於當事人之送
    達，應為送達之處所不明者，行政機關得依申請，准為公示
    送達，如無人為公示送達之申請者，行政機關為避免行政程
    序遲延，認有必要時，得依職權命為公示送達。又公示送達
    自公告之日起，其刊登政府公報或新聞紙者，自最後刊登日
    起，經二十日發生效力；於依第七十八條第一項第三款為公
    示送達者，經六十日發生效力，處理細則第五條、行政程序
    法第七十二條第一項前段、第七十八條第一項第一款、第二
    項、第八十一條分別定有明文。經查:
（一）異議人駕駛前開自小客車有於前揭時、地行車速度超過規
      定最高速限，遂為警以其違反道路交通管理處罰條例第三
      十三條第一項第一款規定，有「速限一百公里，經雷達（
      射）測定行速為一一八公里，超速十八公里」之違規，以
      公警局交字第ＺＢＢ六四五一九三號舉發違反道路交通管
      理事件通知單逕行舉發等事實，為異議人所不否認，且有
      舉發通知單、舉發照片彩色影本各一份附卷可稽。
（二）本件舉發機關掣單逕行舉發，並依車牌號碼七九八七－Ｓ
      Ｈ號自用小客車登記於監理機關之戶籍地址即「臺中市○
      區○○○路一段十號十四樓之二」寄發，惟經郵局以「遷
      移不明」於退回，舉發機關因而認定異議人當時之住、居
      所不明，而於九十八年八月三十一日為公示送達，有前揭
      舉發通知單及遭退回之信封影本一紙、內政部警政署國道
      公路警察局第二警察隊九十八年八月三十一日公警二交字
      第０九八０二九一六三六號函、內政部警政署國道公路警
      察局第二警察隊九十八年八月三十一日公警二交字第０九
      八０二九一六三五號公告暨公示送達清冊（通知聯送達名
      冊）各一份在卷可佐。而異議人之戶籍係設於前揭地址，
      亦有異議人戶籍資料一紙在卷可參，則在異議人未有向監
      理機關變更通訊住址之紀錄下，原舉發機關依受異議人上
      開之戶籍地址送達，即無不合，倘異議人未實際居住在戶
      籍地，本應依道路交通安全規則第二十三條第一項之規定
      ，向公路監理機關辦理登記，異議人既未辦理此項登記，
      核屬異議人自己之過失，不可歸責於原舉發機關或監理機
      關。嗣前揭舉發通知單因無法送達而退件後，原舉發機關
      復依法辦理公示送達，揆諸首揭規定，本件舉發通知單於
      公告欄黏貼公告之日起，依法已生合法公示送達之效力。
      原處分機關本於上開舉發通知單，在未有繳交罰鍰紀錄下
      據以裁罰，於法並無不合。
四、綜上所述，異議人確有在前揭時、地超速之行為，原處分機
    關依道路交通管理處罰條例第三十三條第一項第一款、第六
    十三條第一項第一款、違反道路交通管理事件統一裁罰基準
    表之規定，裁處受處分人四千五百元，並記違規點數一點，
    並無不當，本件異議為無理由，應予駁回。
據上論斷，應依道路交通管理處罰條例第八十七條第二項、道路
交通案件處理辦法第十九條，裁定如主文。
中    華    民    國    99    年    2    月    4     日
                        交通法庭  法  官  郭書豪
以上正本證明與原本無異。
如不服本裁定，應於送達後五日內，向本院提出抗告狀。
                                  書記官  陳美虹
中    華    民    國    99    年    2    月    4     日

司法院資訊處製作；財團法人民間司法改革基金會備份。
